【裁判字號】    99,訴,628
【裁判日期】    991116
【裁判案由】    毒品危害防制條例
【裁判全文】
臺灣苗栗地方法院刑事判決               99年度訴字第628號
公  訴  人  臺灣苗栗地方法院檢察署檢察官
被      告  甲○○
上列被告因毒品危害防制條例案件，經檢察官提起公訴（99年度
毒偵字第1028號），本院裁定改依簡式審判程序審理，判決如下
：
    主  文
甲○○施用第二級毒品，累犯，處有期徒刑伍月；扣案之玻璃球
吸食器壹個沒收銷燬之；又施用第一級毒品，累犯，處有期徒刑
柒月。應執行有期徒刑拾月。扣案之玻璃球吸食器壹個沒收銷燬
之。
    事  實
一、甲○○曾因施用毒品案件，經送觀察、勒戒後，認無繼續施
    用毒品之傾向，於民國93年12月14日釋放出所，並由臺灣苗
    栗地方法院檢察署檢察官以93年度毒偵字第1227號為不起訴
    處分確定；又於98年3 月間因施用毒品案件，經本院於98年
    3 月23日以98年度苗簡字第221 號刑事簡易判決判處有期徒
    刑4 月確定在案；又於98年8 月間因竊盜案件，經本院於98
    年8 月10日以98年度苗簡字第563 號刑事簡易判決判處有期
    徒刑3 月確定在案；上開2 罪接續執行，甫於99年1 月18日
    縮刑期滿，隔日因徒刑執行完畢出監。
二、詎其仍不思悔悟，明知海洛因及甲基安非他命業經公告列為
    毒品危害防制條例第2 條第2 項之第一、二級毒品，不得非
    法持有、施用，仍基於施用第一級毒品海洛因及第二級毒品
    甲基安非他命之犯意，於99年4 月6 日下午3 、4 時許，在
    苗栗縣苗栗市○○街130 號2 樓其住處內，以將第二級毒品
    甲基安非他命放置於玻璃頭吸食器內，並以火加熱燒烤後使
    成煙霧，再以口鼻吸食之方式，施用第二級毒品甲基安非他
    命1 次；復於同日晚間9 時許，在上開住處內，以將第一級
    毒品海洛因置入針筒注射方式（針筒已丟棄，未扣案），施
    用第一級毒品海洛因1 次。嗣苗栗縣警察局警員於99年4 月
    7 日上午8 時55分許，持本院所核發之99年聲搜字第323 號
    搜索票前往甲○○上開住處執行搜索而查獲，並當場扣得其
    所有供施用毒品所用之玻璃頭吸食器1 個。
三、案經苗栗縣警察局報請臺灣苗栗地方法院檢察署檢察官偵查
    起訴。
    理  由
一、本件被告甲○○犯係死刑、無期徒刑、最輕本刑為3 年以上
    有期徒刑以外之罪，其於本院準備程序中就前揭被訴事實為
    有罪之陳述，經受命法官告知簡式審判程序之旨，並聽取其
    與公訴人之意見後，本院認無不得或不宜改依簡式審判程序
    進行之處，爰依刑事訴訟法第273 條之1 第1 項、第284 條
    之1 ，本院合議庭裁定由受命法官獨任依簡式審判程序審理
    ；又簡式審判程序之證據調查，依刑事訴訟法第273 條之2
    規定，不受同法第159 條第1 項審判外陳述排除之限制，再
    被告對於卷內之各項證據，亦不爭執證據能力，故卷內所列
    之各項證據，自得作為證據，合先敘明。
二、上揭事實，業據被告於本院審理時坦承不諱，而被告為警所
    採集之尿液檢體，經送請中山醫學大學附設醫院檢驗，結果
    呈鴉片類、安非他命類陽性反應，有該醫院99年4 月28日編
    號0000000 尿液檢驗報告1 份在卷可稽。足認被告上開自白
    顯與事實相符，堪信為真實。本件事證明確，被告犯行洵堪
    認定。
三、查按毒品危害防制條例於92年7 月9 日修正公布，其中第20
    條、第23條將施用毒品之刑事處遇程序，區分為「初犯」、
    「5 年內再犯」、「5 年後再犯」，而依立法理由觀之，僅
    限於「初犯」、「5 年後再犯」，始應先經觀察、勒戒或強
    制戒治程序，倘被告於5 年內已再犯，經依法追訴處罰，縱
    其第3 次（或第3 次以上）再度施用毒品之時間，在初犯經
    觀察、勒戒或強制戒治執行完畢釋放5 年以後，已不合於「
    5 年後再犯」之規定，且因已於「5 年內再犯」，顯見其再
    犯率甚高，原實施觀察、勒戒或強制戒治，已無法收其實效
    ，即應依該條例第10條處罰，最高法院95年5 月9 日95年度
    第7 次刑事庭會議決議可資參照。查被告如事實欄之施用毒
    品事實經觀察勒戒，此有臺灣苗栗地方法院檢察署刑案資料
    查註紀錄表、臺灣高等法院被告前案紀錄表各1 份在卷可按
    ，是被告既已於觀察勒戒執行完畢後5 年內再犯施用毒品案
    件，並經法院論罪科刑，即非屬前述「5 年後再犯」之情形
    ，檢察官自應依法追訴。從而，本件事證明確，被告犯行洵
    堪認定，應依法論科。
四、按海洛因、甲基安非他命係毒品危害防制條例第2 條第2 項
    第1 款、第2 款所定之第一級毒品、第二級毒品，不得非法
    持有、施用。故核被告所為，係犯毒品危害防制條例第10條
    第1 項、第2 項施用第一級毒品罪、施用第二級毒品罪。其
    於施用海洛因、甲基安非他命前持有海洛因、甲基安非他命
    犯行，為其施用之高度行為所吸收，不另論罪。查被告有事
    實欄所載論罪科刑執行之情形，此有臺灣苗栗地方法院檢察
    署刑案資料查註紀錄表及臺灣高等法院被告前案紀錄表各1
    份在卷可查，其受有期徒刑執行完畢後，5 年之內再故意犯
    有期徒刑以上刑之本罪，為累犯，應依刑法第47條第1 項規
    定加重其刑。至於被告所犯上開2 罪間，犯意各別，行為互
    殊，且觸犯構成要件相異之罪名，自應分論併罰。爰審酌被
    告曾因施用毒品經送勒戒處所施以觀察勒戒後，仍未能戒斷
    其施用毒品之惡習，足見其陷溺已深，惟因施用毒品僅係戕
    害其自己身心並無加害他人，此次施用毒品次數各僅1 次，
    且其犯罪後坦承犯行、態度尚稱良好等一切情狀，量處如主
    文所示之刑，並合併定其應執行刑，以示懲儆。
五、至扣案之玻璃球吸食器1 個，為被告施用第二級毒品甲基安
    非他命所用之物，業據其供明在卷（見本院卷43頁背面），
    是衡情扣案物品其內應含有甲基安非他命之毒品成分，難以
    析離，應將之整體視為第二級毒品甲基安非他命，應依毒品
    危害防制條例第18條第1 項前段規定諭知沒收銷燬之。
據上論斷，應依刑事訴訟法第273 條之1第1項、第299 條第1 項
前段，毒品危害防制條例第10條第1 項、第2 項、第18條第1 項
前段，刑法第11條、第47條第1 項、第51條第5 款，判決如主文
。
本案經檢察官林俊杰到庭執行職務。
中    華    民    國    99    年    11    月    16    日
                  刑事第三庭  法  官  許蓓雯
以上正本證明與原本無異。
如不服本判決應於收受判決後10日內向本院提出上訴書狀，並應
應敘述具體理由。其未敘述上訴理由者，應於上訴期間屆滿後20
日內向本院補提理由書( 均須按他造當事人之人數附繕本) 「切
勿逕送上級法院」。告訴人或被害人如對本判決不服者，應具備
理由請求檢察官上訴，其上訴期間之計算係以檢察官收受判決正
本之日期為準。
                              書記官  徐一夫
中    華    民    國    99    年    11    月    16    日
本案論罪科刑法條：
毒品危害防制條例第10條
施用第一級毒品者，處六月以上五年以下有期徒刑。
施用第二級毒品者，處三年以下有期徒刑。

司法院資訊處製作；財團法人民間司法改革基金會備份。
